【裁判字號】    97,交聲,1582
【裁判日期】    971114
【裁判案由】    違反道路交通管理處罰條例聲明異議
【裁判全文】
臺灣桃園地方法院交通事件裁定        97年度交聲字第1582號
原處分機關  交通部公路總局新竹區監理所桃園監理站
異  議  人  乙○○
上列異議人因違反道路交通管理處罰條例案件，不服原處分機關
交通部公路總局新竹區監理所桃園監理站中華民國97年9 月24日
桃監裁罰字第裁00-000000000號裁決，向本院聲明異議，本院裁
定如下：
    主  文
異議駁回。
    理  由
一、原處分意旨略以：異議人即受處分人乙○○明知其駕駛執照
    已被吊扣，仍於民國九十七年八月十七日下午不詳時間，駕
    駛六三七二—ＶＲ號自用小客車，至桃園縣大園鄉桃園機場
    ，進而於當日下午四時五十分許，在機場一期航廈入境大廳
    攬客，從事載運旅客之工作，而於當日下午四時五十分許，
    在桃園機場入境大廳前為警查獲（違規攬客部分，已經由異
    議人自行繳納罰鍰結案），因就異議人駕駛執照吊扣期間駕
    駛小型車部分，依道路交通管理處罰條例第二十一條第一項
    第五款、第二十一條第四項規定，裁處異議人罰鍰新臺幣（
    下同）九千元，並吊銷異議人駕駛執照，一年內禁考（原處
    分機關九十七年九月二十四日裁決書誤繕為裁處罰鍰九千元
    ，嗣經更正為裁處罰鍰九千元，並吊銷駕駛執照，一年內禁
    考，於九十七年十月二十三日將更正後之裁決書送達予異議
    人收受）。
二、異議意旨略以：異議人於舉發當日，係僱請司機「小朱」將
    車開往入境大廳前路上停放，並約定由「小朱」負責開車載
    客，異議人僅負責到機場大廳內攬客，並不需要開車，是故
    ，原處分機關認定異議人在駕照吊扣期間內駕車，尚有違誤
    ，為此請准予撤銷原處分另為適法處分云云。
三、經查：
（一）異議人乙○○前因交通違規記點滿六點，而由原處分機關
      交通部公路總局新竹區○○○○道路交通管理處罰條例第
      六十三條第二項規定，於九十七年八月七日以桃監稽違字
      第五二六七七八００五之00000000號駕駛執照吊
      扣執行單吊扣異議人之汽車駕駛執照一個月，吊扣期間自
      九十七年八月七日至同年九月六日止，在九十七年八月十
      七日警員舉發本件時，異議人之駕駛執照仍在吊扣期間一
      節，為異議人自承屬實，並有上開吊扣執行單、異議人證
      號查詢汽車駕駛人資料報表各一份附卷可稽。再者，證人
      即本件舉發警員丙○○於本院訊問中證稱：「當時我是便
      衣埋伏，甲○○是制服警員，我發現異議人在入境大廳招
      攬到客人，把客人帶到停車場上六三七二－ＶＲ的車，我
      等到異議人把客人的行李放在行李箱，客人已經在車上，
      異議人準備要上車時，我就出示證件把他攔下，我攔下異
      議人後，我請求支援，甲○○才到場」、「（問：你當時
      攔下異議人時，除了他和車上的客人外，有無其他人在？
      ）沒有。」、「（問：你有無看到現場有其他司機？）從
      頭到尾都沒有看到，都只有他和該名客人」等語，核與證
      人即舉發警員甲○○於本院訊問時證稱：「我看到的情形
      與丙○○所述相同」等語（以上見本院九十七年十月三十
      一日訊問筆錄），且異議人招攬之乘客亓同麟於警詢中亦
      陳稱：「司機乙○○向我招攬，車輛何人所有我不清楚，
      車牌六三七二—ＶＲ號，約定由機場至臺北市○○○路○
      段，車資新臺幣一千元」等語，此外，並有員警工作紀錄
      簿一份附卷可稽，即異議人在本院調查時，亦坦承違規招
      攬乘客等語，綜上，足認警員丙○○之證詞實在，可以採
      信，準此，本件六三七二—ＶＲ號自用小客車係異議人駕
      駛至機場一節，自堪認定。是故，異議人在駕照遭吊扣期
      間，無照駕駛之違規情事，已可認定。
（二）異議人雖辯稱：當天伊是僱請司機「小朱」將車開往機場
      停車場停放，約定由「小朱」負責開車載客，伊僅負責到
      機場大廳內攬客，不用開車云云，惟與前揭事證不符，且
      異議人於九十七年八月十七日舉發當日為警查獲後，在警
      詢中先辯稱：「車上載的是我朋友，沒有收費，只載他一
      個人，沒有出租單，他打電話跟我聯絡叫我來接他」云云
      ，嗣後則由其妻陳婉瑜於九十七年九月十八日陳稱：「本
      人是乙○○所請之司機」云云，有警員談話記錄及陳婉瑜
      具名之交通違規陳述單及查詢單各一份在卷可查，亦均與
      異議人前述辯解不符，何況異議人亦未能提出「小朱」其
      人之年籍資料，供本院查證，綜上，應足認異議人前開所
      辯，係卸責之詞，並不足採。
（三）綜上，異議人之違規行為已甚明確，自應依法裁罰。
四、按「汽車駕駛人，有下列情形之一者，處新臺幣六千元以上
    一萬二千元以下罰鍰，並當場禁止其駕駛：（中略）五、駕
    駛執照吊扣期間駕駛小型車或機器腳踏車」、「第一項第三
    款、第四款之駕駛執照，均應扣繳之；第五款並吊銷其駕駛
    執照」，道路交通管理處罰條例第二十一條第一項第五款、
    第四項分別定有明文。經查，異議人確有駕駛執照已被吊扣
    ，而仍駕駛小型車之違規事實，已見前述，原處分機關因依
    上開道路交通管理處罰條例規定，並參酌「違反道路交通管
    理事件統一裁罰基準表」表定事項，裁處異議人罰鍰九千元
    ，並吊銷其駕駛執照，一年內禁考，揆諸上開說明，並無不
    合，異議人以其並未駕駛前揭六三七二—ＶＲ號小客車上路
    為由，向本院聲明異議，為無理由，應予駁回，爰裁定如主
    文。
據上論斷，應依道路交通案件處理辦法第十九條，裁定如主文。
中    華    民    國    97    年    11    月    14    日
                      交通法庭  法  官 陳彥宏
以上正本證明與原本無異
如不服本裁定，應執照於裁定送達後 5日內向本院提出抗告狀。
                                書記官 翁其良
中    華    民    國    97    年    11    月    17    日


司法院資訊處製作；財團法人民間司法改革基金會備份。
